臺灣苗栗地方法院民事裁定
110年度亡字第7號
聲  請  人  林松男  




上列聲請人聲請宣告失蹤人死亡事件，本院裁定如下：
    主  文
宣告中野哲夫（男，民國00年0月00日出生，失蹤前最後住所：
新竹州竹南郡頭份庄蘆竹湳字流水潭六十番地）於民國41年10月
25日下午12時死亡。
程序費用新臺幣壹仟元由中野哲夫之遺產負擔。
    理  由
一、按失蹤人失蹤滿7年後，法院得因利害關係人或檢察官之聲
    請，為死亡之宣告。民法第8條第1項定有明文。
二、本件聲請意旨略以：緣坐落於苗栗縣○○鄉○○段000地號，權
    利範圍為384分之36之土地，現仍登記在已於民國36年11月1
    5日死亡之林阿煌（出生日期：民國前28年5月8日）名下，
    此有土地登記第一類登記謄本可查，又聲請人與失蹤人中野
    哲夫均係林阿煌之直系卑親屬，有戶籍謄本等資料足佐，聲
    請人為辦理林阿煌上開土地繼承登記，且林阿煌上開遺產業
    於105年經苗栗縣政府105年7月19日府地籍字第1050142990
    號函列冊管理，現因失蹤人於管轄之頭份戶政事務所查詢並
    無臺灣光復後（34年10月25日）相關戶籍資料，可認失蹤人
    自34年10月25日起即已失蹤迄今逾70餘年，音訊全無，無人
    知悉其行蹤，失蹤人未結婚，無子嗣，聲請人既身為失蹤人
    之親屬，為早日確定有關失蹤人之權利義務，爰依民法第8
    條及家事事件法第156條聲請宣告失蹤人死亡等語。
三、查聲請人主張之事實，業據其提出土地登記第一類謄本、被
    繼承人林阿煌之繼承系統表、苗栗○○○○○○○○○109年5月5日函
    及相關戶籍謄本等件為證。又上開苗栗○○○○○○○○○函載明：
    張如日（大正14年5月20日生），昭和18年8月21日變更姓名
    為中野哲夫，惟光復後未查有相關戶籍資料等語。足認失蹤
    人確實已失蹤，自堪信聲請人之主張為真實。另本件前經本
    院為公示催告，並經聲請人於110年8月18日刊登於新聞紙，
    有該新聞紙在卷可證。今申報期限屆滿，未據失蹤人陳報其
    生存，或知其生死者陳報其所知，揆諸上揭規定，聲請人之
    聲請，核無不符，應予准許。又失蹤人確實失蹤時間雖未可
    知，惟其既於光復後無戶籍記載，應可認其至少於光復之日
    即34年10月25日已失蹤，迄今已逾7年，揆諸前揭規定，得
    於失蹤滿7年後為死亡宣告。失蹤人既於前揭期日失蹤，自
    失蹤日起，計算至41年10月25日失蹤屆滿7年。依民法第9條
    規定，自應推定失蹤人於該日晚上12時為死亡之時，准予依
    法宣告。
四、依家事事件法第154 條第2 項裁定如主文。
中　　華　　民　　國　　111 　年　　4 　　月　　25　　日
                  家事法庭    法　官  曾建豪
以上正本與原本無誤。
如對本裁定不服，應於裁定送達後10日內向本院提出抗告狀附繕
本，並繳納抗告費新臺幣1,000 元。
中　　華　　民　　國　　111 　年　　4 　　月　　25　　日
                              書記官  陳政伸